【裁判字號】    99,訴,1480
【裁判日期】    991215
【裁判案由】    違反毒品危害防制條例
【裁判全文】
臺灣彰化地方法院刑事判決              99年度訴字第1480號
公  訴  人  臺灣彰化地方法院檢察署檢察官
被      告  王孝忠
上列被告因違反毒品危害防制條例案件，經檢察官提起公訴（99
年度毒偵字第2032號、2038號），本院依簡式審判程序判決如下
：
    主  文
王孝忠施用第一級毒品，累犯，處有期徒刑拾壹月。又施用第二
級毒品，累犯，處有期徒刑玖月。又施用第一級毒品，累犯，處
有期徒刑拾壹月。又施用第二級毒品，累犯，處有期徒刑玖月。
應執行有期徒刑貳年。
    事  實
一、王孝忠前因施用毒品案件，經本院裁定送觀察、勒戒後，認
    無繼續施用毒品之傾向，於民國92年6 月11日執行完畢釋放
    ，並由臺灣彰化地方法院檢察署檢察官以92年度毒偵字第14
    79號為不起訴處分確定。復因施用第一、二級毒品案件，經
    本院於94年6 月23日以94年度訴字第663 號判決判處有期徒
    刑7 月、4 月，定應執行刑為有期徒刑10月確定，經入監服
    刑，於95年5 月22日縮刑期滿執行完畢。再因施用第一級毒
    品案件，經本院分別於95年11月22日、97年3 月24日以95年
    度訴字第1728號、97年度訴字第435 號各判處有期徒刑10月
    、8 月確定，2 者接續執行，甫於98年5 月28日縮短刑期執
    行完畢。詎仍不知戒除毒癮，復基於施用第一級毒品海洛因
    、第二級毒品甲基安非他命之犯意，於(一)99年8 月27日下午
    5 時許，在彰化縣鹿港鎮立體育場廁所內，先將海洛因置入
    針筒（業已丟棄，未扣案）內注射方式，施用海洛因1 次後
    ，再將甲基安非他命置入鋁箔紙內燒烤後吸食其煙霧方式，
    施用甲基安非他命1 次。(二)於99年9 月25日下午7 時許，在
    彰化縣鹿港鎮洛津公園廁所內，先將海洛因置入針筒（業已
    丟棄，未扣案）內注射方式，施用海洛因1 次後，再將甲基
    安非他命置入鋁箔紙內燒烤後吸食其煙霧方式，施用甲基安
    非他命1 次。嗣(一)於99年8 月30日凌晨0 時30分許，在彰化
    縣鹿港鎮文開國小旁為警查獲，經徵其同意採集尿液送驗，
    結果呈嗎啡、可待因、安非他命及甲基安非他命陽性反應；
    (二)於99年9 月28日下午7 時3 分許，因竊盜案件為警查獲至
    警局接受調查，經徵其同意採集尿液送驗，結果呈嗎啡、可
    待因、安非他命及甲基安非他命陽性反應；而悉上情。
二、案經彰化縣警察局鹿港分局報請臺灣彰化地方法院檢察署檢
    察官偵查起訴。
    理  由
一、被告王孝忠所犯為死刑、無期徒刑、最輕本刑為3 年以上有
    期徒刑或高等法院管轄第一審案件以外之罪，並於本院行準
    備程序時就被訴事實為有罪之陳述，本院合議庭依刑事訴訟
    法第273 條之1 第1 項規定，裁定改由受命法官獨任行簡式
    審判程序，合先敘明。
二、上揭事實，業據被告於警詢、偵訊及本院審理中均坦承不諱
    ，且被告分別於99年8 月30日、同年9 月28日經警採集其尿
    送檢驗結果，確呈嗎啡、可待因、安非他命及甲基安非他命
    陽性反應，此有濫用藥物尿液檢驗檢體監管紀錄表、彰化縣
    警察局鹿港分局委託檢驗尿液代號與真實姓名對照表、詮昕
    科技股份有限公司分別於99年9 月16日、同年10月1 日出具
    之編號00000000、9A010021號濫用藥物尿液檢驗報告各1 紙
    在卷可稽；足認被告任意性自白與事實相符。又被告前曾因
    施用毒品案件，經本院裁定送執行觀察、勒戒後，認無繼續
    施用毒品之傾向，於92年6 月11日執行完畢釋放，復因施用
    第一、二級毒品案件，經本院於94年6 月23日以94年度訴字
    第663 號判決判處有期徒刑7 月、4 月，定應執行刑為有期
    徒刑10月確定，經入監服刑，於95年5 月22日縮刑期滿執行
    完畢之事實，復有臺灣彰化地方法院檢察署刑案資料查註紀
    錄表、臺灣高等法院被告全國前案紀錄表各1 份在卷可證。
    綜上所述，本件事證已臻明確，被告前開犯行，堪以認定，
    應予依法論科。
三、按海洛因、甲基安非他命為毒品危害防制條例第2 條第2 項
    第1 款、第2 款所規定之第一級、第二級毒品，不得施用。
    是核被告所為，分別係犯毒品危害防制條例第10條第1 項、
    第2 項施用第一級、第二級毒品罪；被告為供施用而持有毒
    品之低度行為，應為施用之高度行為所吸收，均不另論罪。
    被告所為上開4 次施用毒品犯行，犯意各別，行為互殊，應
    予分論併罰。又被告前有犯罪事實欄所載之前科紀錄，有臺
    灣高等法院被告前案紀錄表1 份附卷可考，其受有期徒刑執
    行完畢，5 年內故意再犯本件有期徒刑以上之罪，均為累犯
    ，應分別依刑法第47條第1 項規定，加重其刑。爰審酌被告
    曾因施用毒品經送觀察、勒戒，仍未知警惕，再犯本案之罪
    ，足見其雖經上開治療程序，仍未徹底戒除惡習遠離毒害，
    顯未能善體國家設置觀察、勒戒機構，協助毒品施用者戒除
    毒害之良法美意，且於觀察勒戒後，又有施用毒品前科，素
    行非佳；惟念及施用毒品本質上係戕害自身健康之行為，尚
    未嚴重破壞社會秩序或侵害他人權益，暨其施用毒品種類、
    方式及犯後尚知坦承犯行、態度良好等一切情狀，分別量處
    如主文所示之刑，並定其應執行刑，以示懲儆。
據上論斷，應依刑事訴訟法第273 條之1 第1 項、第299 條第1
項前段，毒品危害防制條例第10條第1 項、第2 項，刑法第11條
前段、第47條第1 項、第51條第5 款，判決如主文。
本案經檢察官朱健福到庭執行職務。
中    華    民    國    99    年    12    月    15    日
                  刑事第三庭    法  官    林怡君
以上正本證明與原本無異。
如不服本判決，應於收受判決後10日內向本院提出上訴書狀，並
應敘述具體理由；其未敘述上訴理由者，應於上訴期間屆滿後20
日內向本院補提理由書（均須按他造當事人之人數附繕本「切勿
逕送上級法院」）。
中    華    民    國    99    年    12    月    15    日
                                書記官    顧嘉文
附錄本案論罪科刑法條全文：
毒品危害防制條例第10條
施用第一級毒品者，處 6 月以上 5 年以下有期徒刑。
施用第二級毒品者，處 3 年以下有期徒刑。

司法院資訊處製作；財團法人民間司法改革基金會備份。
